【裁判字號】    94,易,572
【裁判日期】    950222
【裁判案由】    傷害等
【裁判全文】
臺灣基隆地方法院刑事判決               94年度易字第572號
公  訴  人  臺灣基隆地方法院檢察署檢察官
被      告  乙○○
                    現於臺灣基隆監獄
上列被告因傷害等案件，經檢察官提起公訴（94年度偵字第4599號）
，本院判決如下：
    主  文
乙○○無故侵入他人住宅，處有期徒刑肆月，如易科罰金以佰
元折算壹日；又傷害人之身體，處有期徒刑月，如易科罰金以
佰元折算壹日。應執行有期徒刑陸月，如易科罰金以佰元折
算壹日。
    理    由
一、犯罪事實：
    乙○○於民國（下同）94年11月13日18時55分許，自基隆市
    安樂區○○○路110 之85號12樓現住處之隔壁即無人居住之
    110之84號陽台，無故攀爬侵入至江慧琳所居住之110之83號
    12樓陽台，再自陽台進入屋內，因為江慧琳之男友丙○○發
    現，復另行起意，基於傷害之犯意，與丙○○發生拉扯扭打
    ，造成丙○○受有右踝扭傷及拉傷之傷害。嗣經丙○○報警
    處理，經警於同日19時15分許，在上開110之83 號頂樓水塔
    上方發現，並予逮捕。
二、認定犯罪事實所依據之證據及理由：
（一）人證：
（１）證人丙○○於警詢、檢察官偵查中（見偵查卷第13─15、
      44─47、57頁）均證述於前述時、地發現被告穿短袖Ｔ恤
      ，四角內褲侵入基隆市安樂區○○○路110之83 號12樓住
      處，及與之發生拉扯扭打之事實。
（２）證人汪慧琳於於警詢、檢察官偵查中（見偵查卷第16、17
      、45頁）均證述於前述時、地見被告侵入基隆市安樂區○
      ○○路110 之83號12樓住處，及與證人丙○○發生拉扯扭
      打之事實。
（３）證人阮金山於警詢、檢察官偵查中（見偵查卷第18、46頁
      ）均證述於前述時、地證人江慧琳住處遭人侵入，證人丙
      ○○與侵入者扭打後，伊與證人丙○○、警員陳文質在該
      棟大樓84號12樓屋內，發現被告家中鑰匙及磁卡，接著在
      大樓樓頂水塔住發現被告之事實。
（４）證人李春美於警詢中（見偵查卷第22頁）證述於前述時間
      ，被告不知何時出門，做何事，惟回來時僅穿白色短袖Ｔ
      恤、四角內褲，並打赤腳之事實。
（５）證人陳文質於檢察官偵查中（見偵查卷第57頁）證述於前
      述時間，接到勤務中心通報，基金一路110之83 號12樓遭
      人侵入，即到現場搜查、在同樓層84號法院查封之屋內發
      現被告住處之鑰匙及磁卡，當時被告不在家中，據證人李
      春美告知，不知何時出去，最後在頂樓水塔上找到被告之
      事實。
（二）書證：
      被告被查獲之所穿衣、褲之照片3張、現場及鑰匙8張、診
      斷證明書。
（三）物證：
      鑰匙1串。
（四）對於被告辯解之判斷：
      被告矢口否認有上開侵入住宅及傷害之犯行，辯稱：伊是
      發現84號被法院查封現無人居住之房子，有人出來，遂用
      鑰匙丟該人，伊未進入83號，亦未與丙○○扭打云云。本
      院查：證人丙○○於警詢及偵查中均明確指認被告即是侵
      入住宅及傷害伊之人：證人即警員陳文質於偵查中亦證稱
      ：被告說從84號門口往內丟，鑰匙不可能丟到床邊的枕頭
      上等語（詳偵查卷第58頁）。綜上，被告於本院審理時所
      為辯解，則無非卸責之詞，委無足採。從而，本件事證明
      確，被告侵入住宅及傷害之犯行，洵堪認定。
(五)綜上所述，上列事證明確，前述犯罪事實已堪認定，應對於
    被告依法論罪科刑。
三、論罪科刑之理由
（一）核被告所為，係犯刑法第306條之侵入住宅罪、同法第277
      條第1項之傷害罪。被告所犯上開2罪間，犯意各別，構成
      要件互異，應分論併罰。
（二）本院審酌被告侵入他人住宅，危害居住安全，且為人發覺
      後，又與人扭打，犯後又飾詞狡辯等一切情狀，分別量處
      如主文所示之刑，併均諭知易科罰金之折算標準，及定應
      執行刑，以示懲儆。
（三）扣案之鑰匙1 串，雖係被告所有，惟與本案無罪，爰不予
      宣告沒收。
四、適用之法律
    依據刑事訴訟法第299條第1項前段，刑法第306條、第277條
    第1項、第51條第1項第5款、第41條第1項前段，罰金罰鍰提
    高標準條例第1條前段、第2條，判決如主文。
本案經檢察官甲○○到庭執行職務。
中    華    民    國    95    年    2     月    22    日
                  刑事第三庭審判長法  官  王福康
                                  法  官  王慧惠
                                  法  官  齊潔
以上正本證明與原本無異。
對於本件判決如有不服，應於收受送達後10日內，向本院提出上
訴書狀，上訴於臺灣高等法院，並按他造當事人之人數附具繕本
。
中    華    民    國    95    年    2     月    23    日
                                  書記官  潘端典


司法院資訊處製作；財團法人民間司法改革基金會備份。
